臺灣新竹地方法院刑事判決　　　　　　　 94年度訴字第550號
公　訴　人　臺灣新竹地方法院檢察署檢察官
被　　　告　甲○○
上列被告因違反毒品危害防制條例案件，經檢察官提起公訴（94
年度毒偵字第109號），本院依簡式審判程序判決如下：
    主  文
甲○○施用第一級毒品，累犯，處有期徒刑拾月；又施用第二級
毒品，累犯，處有期徒刑陸月，扣案之第二級毒品安非他命壹包
（毛重壹公克）沒收銷燬之。主刑部分應執行有期徒刑壹年貳月
。
    事  實
一、甲○○於民國92年間，因違反毒品危害防制條例案件，經本
    院於92年4月30日以92年度訴字第192號刑事判決判處應執行
    有期徒刑1年確定，於93年11月11日執行完畢。又前於88年
    間，因施用毒品案件，經本院裁定送觀察、勒戒後，認有繼
    續施用毒品傾向，以88年度毒聲字第512號刑事裁定令入戒
    治處所施以強制戒治，於89年3月10日強制戒治期滿執行完
    畢，由臺灣新竹地方法院檢察署檢察官以89年度戒毒偵字第
    45號為不起訴處分確定。復因施用毒品案件，經本院裁定令
    入戒治處所施以強制戒治，於92年3月5日入戒治處所執行，
    嗣因適用修正後毒品危害防制條例，於93年1月9日報結未予
    執行。詎其仍不知悔改，於上述強制戒治執行完畢釋放後5
    年內，復分別基於施用第一級毒品海洛因、第二級毒品安非
    他命之犯意，於94年1月8日晚上11時許採尿時起往前回溯26
    小時內之某時，在其位於新竹市○○街185巷6號居所，以將
    第一級毒品海洛因摻入香菸內點燃吸食之方式，非法施用第
    一級毒品海洛因1次，於94年1月7日傍晚某時許，在前揭居
    所，以將第二級毒品安非他命置入玻璃球內，用火燒烤產生
    白色煙霧後，再以自製過濾器以口鼻吸食等方式，非法施用
    第二級毒品安非他命一次。嗣於94年1月8日晚上9時25分許
    ，在新竹市○○街、民富街口，甲○○見其友人戴俊龍之堂
    弟戴福良駕駛其母林春金所有之車牌號碼3331－HJ號自用小
    客車搭載其堂兄戴俊龍行經該處，遂停下與其等二人聊天，
    為警察覺其等形跡可疑予以盤查而當場查獲（戴俊龍於警方
    攔撿盤查時逃逸），並在上開自用小客車右前座腳踏板上扣
    得第二級毒品安非他命1包（毛重1公克），始得悉上情。（
    戴福良所涉施用、持有毒品罪嫌部分，由臺灣新竹地方法院
    檢察署檢察官以94年度毒偵字第108號為不起訴處分確定）
    。
二、案經新竹市警察局第一分局報請臺灣新竹地方法院檢察署檢
    察官偵查起訴。
    理  由
一、本件被告甲○○所犯施用第一、二級毒品罪，均非死刑、無
    期徒刑、最輕本刑為三年以上有期徒刑之罪，或非高等法院
    管轄第一審之案件，被告於本院準備程序進行中，就被訴事
    實為有罪之陳述，經本院合議庭認合於新修正刑事訴訟法第
    273條之1之規定，裁定進行簡式審判程序，均合先敘明。
二、訊據被告甲○○對於在上揭時、地施用第一、二級毒品海洛
    因、安非他命之事實，業已於本院行準備程序及簡式審判程
    序時均坦承不諱，且被告於警訊時所親自採取、封緘之尿液
    ，經送驗結果，確呈嗎啡及甲基安非他命陽性反應，此有尿
    液送驗受檢人真實姓名代號對照表暨送驗登記簿、新竹市衛
    生局衛檢字第419號不法藥物尿液初步篩檢報告書、憲兵司
    令部刑事鑑識中心94年5月31日（94）安鑑字第01103號鑑驗
    通知書等附卷可稽（見臺灣新竹地方法院檢察署94年度毒偵
    字第109號偵查卷第80、81、93頁），此外，並有第二級毒
    品安非他命1包（毛重1公克）扣案可資佐憑（扣押物品清單
    保管字號：94安保管字第67號），是被告自白核與事實相符
    ，其施用第一、二級毒品之犯行均足堪認定。另被告於88年
    間，因施用毒品案件，經本院裁定送觀察、勒戒後，認有繼
    續施用毒品傾向，以88年度毒聲字第512號刑事裁定令入戒
    治處所施以強制戒治，於89年3月10日強制戒治期滿執行完
    畢，由臺灣新竹地方法院檢察署檢察官以89年度戒毒偵字第
    45 號為不起訴處分確定等情，亦有臺灣新竹地方法院檢察
    署檢察官89年度戒毒偵字第45號不起訴處分書、臺灣高等法
    院被告前案紀錄表及臺灣新竹地方法院檢察署刑案資料查註
    紀錄表等存卷可查。綜上所述，本件事證明確，被告施用第
    一、二級毒品之犯行均堪以認定，應予依法論科。
三、核被告甲○○所為，係犯毒品危害防制條例第10條第1項之
    施用第一級毒品罪及同條例第10條第2項之施用第二級毒品
    罪。其分別持有第一級毒品與第二級毒品之低度行為，應為
    其施用第一級毒品與第二級毒品之高度行為所吸收，均不另
    論罪。又被告所犯施用第一級毒品罪與施用第二級毒品罪間
    ，犯意各別，行為互異，罪名不同，應予分論併罰。末查被
    告前因違反毒品危害防制條例案件，經本院於92年4月30日
    以92年度訴字第192號刑事判決判處應執行有期徒刑1年確定
    ，於93年11月11日執行完畢等情，有臺灣高等法院被告前案
    紀錄表及臺灣新竹地方法院檢察署刑案資料查註紀錄表可按
    ，其受有期徒刑之執行完畢，五年以內再犯本件有期徒刑以
    上之前開二罪，均為累犯，應分別依刑法第47條規定加重其
    刑。爰審酌被告前因施用毒品案件經本院裁定送觀察、勒戒
    、強制戒治後，仍不知悛悔，一再沾染毒品，甫於前案徒刑
    執行完畢後，僅歷2月，即再度起意施用毒品，足見其自制
    力薄弱，尚無戒斷之意，實值非難，兼衡施用毒品為一自殘
    行為，並無侵害他人法益或妨礙公共利益，及其犯後坦認犯
    行，態度尚可等一切情狀，分別量處如主文所示之刑，並定
    其應執行刑。
四、扣案之第二級毒品安非他命1包（毛重1公克），屬毒品危害
    防制條例第2條第2項第2款所稱之第二級毒品，為違禁物，
    不問是否為被告所有，應依同條例第18條第1項前段規定沒
    收銷燬之。又扣案之吸食器1組、分裝匙1支、鐵罐及黃色布
    包各1個，被告否認為其所有，辯稱：係另案被告戴福良之
    堂兄戴俊龍所有等語，經查，另案被告戴福良亦供稱：該等
    扣案物均係其堂兄戴俊龍所有等語，且該等扣案物係在另案
    被告戴福良、戴俊龍所共同乘坐之車牌號碼3331-HJ號自用
    小客車內所查獲，被告並未同在車上，復查無其他證據足認
    該等扣案物為被告所有，供本件施用第一、二級毒品海洛因
    、安非他命所用或預備供犯罪所用之物，爰不另為沒收之諭
    知，附此敘明。
據上論斷，應依刑事訴訟法第273條之1第1項、第299條第1項前
段，毒品危害防制條例第10條第1項、第2項、第18條第1項前段
，刑法第11條前段、第47條、第51條第5款，判決如主文。
本案經檢察官魏廷勳到庭執行職務。
中　　華　　民　　國　　94　　年　　9 　　月　　30　　日
                        刑事第四庭  法  官  蔡欣怡
以上正本證明與原本無異。
如不服本判決，應於判決送達後10日內向本院提出上訴狀 (應附
繕本 )，上訴於臺灣高等法院。
                                    書記官  謝國聖
中　　華　　民　　國　　94　　年　　9 　　月　　30　　日
附錄本案論罪科刑法條全文：
毒品危害防制條例第10條第1項、第2項
施用第一級毒品者，處六月以上五年以下有期徒刑。
施用第二級毒品者，處三年以下有期徒刑。
